# 代扣代缴的增值税在 PRC 准则下是应该放在税金及附加科目还是放在费用科目中？

提问人：baby庄庄 时间：2019-04-12 09:59:12
跟国外公司合作，代扣代缴的增值税在 PRC 准则下是应该放在税金及附加科目还是放在费用科目中？

回答人：chenyiwei
赞同楼上意见，代扣代缴税款作为本企业成本费用的组成部分。对外支付时从相关应付账款等负债中扣除相当于应代扣代缴的税款的部分，转入应交税费（代扣代缴税款）科目中，并申报缴纳。